Inventaris van het archief van de familie Van Slingelandt-De Vrij Temminck
Nationaal Archief, Den Haag
- Johan Diederik van Slingelandt, V
  - Raad in het Hof van Holland, B
    - Aantekeningen en stukken betreffende processen, b
      - Aantekeningen van J.D. van Slingelandt en andere stukken betreffende processen, gevoerd voor het Hof van Holland, met inhoudsopgaven, 1715-1757; 337-339; 3 pakken
        - 1741-1752, 338
        - 1753-1757, 339
      - Stukken en aantekeningen betreffende het proces van Jacob Coren van der Mieden contra Jan Harge en het daaruit ontstane geding van de laatste contra de eerste, 1741-1750; 340; 1 pak
      - Stukken betreffende het geding van de procureur-generaal contra de raadsheer Adriaan van der Mieden, 1743-1747; 341; 1 pak
      - Stukken en aantekeningen betreffende het proces tegen Jacob van Leyden en Jacob Coren van der Mieden, baluw van de Nieuwenburgen, 1745-1751; 342; 1 omslag
      - Stukken betreffende het proces, voor het Hof van Holland gevoerd, door mr. G.R. van Kinschot, later door de weduwe Kinschot, contra Aagje Hop, weduwe G.J. Meerman, 1742-1751; 343; 1 omslag
      - Stukken betreffende het proces van mr. Steven Harbert de Groulard contra mr. Johan Christiaan Swaen, heer van Poederooien, over het veer van Andel op Poederooien en de visserij in de Maas, met de daarop gevolgde correspondentie met de Staten van Gelderland, waarin betoogd wordt, dat door de sententie van het Hof prejudicie is toegebracht aan het territoriale recht van Gelderland, 1745-1748; 344; 1 omslag
      - Aantekeningen betreffende het proces van baljuw en hoogschepenen van de vier bannen van Duiveland en mr. Jacob van der Mandere d'Ouwerkerk, heer van de vier bannen, contra burgemeester en schepenen van de stad Zierikzee over het heemrecht, 1745-1751; 345; 1 omslag
      - Stukken betreffende het proces van de ambachtsheer van Dussen-Munsterkerk contra gecommitteerden en ingelanden van de Zuid-Hollandse polder, 1750; 346; 1 omslag
      - Stukken betreffende de differenten in de Lutherse gemeente te 's-Gravenhage, met stukken betreffende het rekest van de assistent-predikant bij de Lutherse gemeente, J.F. Dickershof (1753-1756), 1750-1756; 347; 1 pak
      - Stukken en aantekeningen betreffende het proces van P.L. Schippers, schout, en B. Weselenburg, ambachtsbewaarder te Bodegraven, contra Thomas Kley, eveneens ambachtsbewaarder aldaar, over verschillende kwesties, 1751; 348; 1 omslag
        J.D. van Slingelandt was commissaris vanwege het Hof in deze zaak
      - Stukken betreffende het proces van de graaf van Wassenaar, heer van Twickelo, en de weduwe de Boncour, geboren Anna de Breverie, contra de weduwe de Boncour, geboren Anna Pape de St. Auban, schoondochter van laatstgenoemde, en de ridder de Burdet, wegens het rekest om de weduwe de Boncour, geboren Pape de St. Auban, onder curatele te stellen, 1752-1753; 349; 1 pak
      - Aantekening van mr. J.D. van Slingelandt betreffende het proces van mr. Diederick van Hogendorp, sum suo, contra David Bosch, cum sua, 1753; 350; 1 omslag
    - Aantekeningen en stukken betreffende diverse onderwerpen, c
      - Aantekeningen en andere stukken betreffende verschillende rekesten, bij de Staten van Holland ingekomen, met verzoek om ontslag van fideicommis, waarop het Hof van Holland advies heeft gegeven, 1742-1757; 351; 1 omslag
        J.D. van Slingelandt was meestal commissaris vanwege het Hof in deze zaken
      - Stukken betreffende het met elkander weglopen van jongelieden om ouders en voogden daardoor te dwingen tot de toestemming voor een huwelijk, 1742-1751; 352; 1 omslag
      - Stukken betreffende het ontwerp van een plakkaat om huwelijken van protestanten met roomsgezinden tegen te gaa. Met retroacta, 1754-1755; 353; 1 omslag
      - Aantekeningen en andere stukken betreffende rekesten, bij de Staten van Holland ingekomen, met verzoek om een huwelijk aan te gaan met bloedverwanten, op welke rekesten het Hof advies heeft moeten geven. Met retroacta, 1749-1752; 354; 1 omslag
      - Aantekeningen en andere stukken betreffende een rekest aan de Staten van Holland, met verzoek om een echtscheiding; met advies van het Hof. Met retroacta (met een advies van de Raad van Brabant aan de Staten-Generaal op een rekest om echtscheiding, mogelijk als retroactum gediend hebbende, na 1732), 1755; 355; 1 omslag
      - Stukken betreffende een verzoek aan het Hof van Holland van stedehouder, schouten en welgeboren mannen van Voshol om een door hen gesteld vonnis, dat te streng bleek te zijn, te verzachten, met advies van het Hof aan de Staten van Holland, waarnaar het Hof deze zaak verwijst, 1746-1747; 356; 1 omslag
      - Stukken betreffende het advies van het Hof van Holland aan de Staten van Holland op een rekest, aangeboden aan de Staten van Holland door de heer van Spanbroek over 'stoutigheden' van de roomsgezinden aldaar, 1749-1750; 357; 1 omslag
      - Aantekeningen, resoluties en andere stukken betreffende onderwerpen van zeer verschillende aard, 1731-1756; 358; 1 omslag
        - Resolutie van de Staten van Holland betreffende een provinciaal tuchthuis, 1731 juni 22, a; 1 stuk
        - Resolutie van de Staten van Holland en aantekeningen betreffende het vermaken van goederen door katholieken, 1741 juni 17, b; 3 stukken
        - Resoluties van de Staten van Holland over de begeving van ambten in de steden, 1747-174, c; 3 stukken
        - Resolutie van de Staten van Holland over een concept-plakkaat tegen de pasquillen, 1748 oktober 12, d; 1 stuk
        - Resolutie van de Staten van Holland over de posterijen, 1749 februari 21, e; 1 stuk
        - Resolutie van de Staten van Holland over het verlenen van mandament tegen de bewindhebber der Oost-Indische Compagnie in Zeeland, te Enkhuizen enz., 1751 juni 22, f; 1 stuk
        - Resolutie van de Staten van Holland over het kwalificeren van de Weeskamers te Holland om alle boedels, aan haar kamer "devolvereende, te mogen adieeren zonder mandament", 1751 december 4, g; 1 stuk
        - Stukken betreffende het verlenen van toestemming om in dringende gevallen drie huwelijksgeboden op één dag te hebben, 1751-1752, h; 2 stukken
        - Resolutie van de Staten van Holland, waarbij verklaard wordt, dat "vrouwen van notarissen in zeker geval geprefereert zijn voor haar aangebrachte goederen voor 't gemeene land ten opzicht van het recht van ongezegelde of niet behoorlijk gezegelde akten", 1754 mei 10, j; 1 stuk
        - Resolutie van de Staten van Holland betreffende het authenticeren van extracten uit de resoluties van de Staten van Holland door anderen dan de ministers van staat, 1756 juli 6, k; 1 stuk
    - Stukken rakende de ambtenaren en de organisatie van het hof, d
      - Stukken betreffende de benoeming van een advocaat-fiscaal en procureur-generaal. Met retroacta, 1749; 359; 7 stukken
      - Stukken betreffende de invoering van een bezuiniging bij het Hof van Holland, 1749-1753; 360; 1 omslag
      - Borderellen van de rekeningen van de kassa van het Hof van Holland, 1746-1753; 361; 8 stukken
      - Stukken betreffende het verzoek van Jan Huygens, boetefeu van het Hof van Holland, om vermeerdering van tractement, 1756; 362; 1 omslag
      - Instructies, resoluties, en andere stukken, het Hof van Holland en de Hoge Raad betreffende. Gedrukt, 1722-1755; 363; 2 omslagen
      - Stukken betrefende het formeren van een nieuw reglement voor de drossaard en de twee eerste deurwaarders van het Hof van Holland, 1753-1754; 364; 1 omslag
        J.D. van Slingelandt was gecommitteerde vanwege het Hof in deze zaak
      - Stukken betrefende een nieuw reglement voor de schrijflonen van de klerken ter griffie van het Hof van Holland, 1754-1755; 365; 1 pak
        J.D. van Slingelandt was tot commissaris vanwege het Hof benoemd voor het onderzoek naar de lonen van de klerken
      - Aantekeningen van J.D. van Slingelandt naar aanleiding van een rekest van enige klerken van procureurs betreffende de verplichting om lijken te dragen volgens een overeenkomst tussen het Hof en de magistraat van Den Haag, 1755; 366; 1 stuk
    - Stukken rakende de Sociëteit van 's-Gravenhage, e
      Hoewel Johan Diederik van Slingelandt slechts lid van de Sociëteit is geweest in de jaren 1747 tot 1749, behoren er tal van stukken van latere data tot deze verzameling betreffende de Sociëteit
      - Notulen, resoluties en andere stukken betreffende zaken, behandeld in de Sociëteit van 's-Gravenhage tijdens de commissie van J.D. van Slingelandt, 1747-1754; 367; 1 pak
      - Aantekeningen van J.D. van Slingelandt over de oprichting van illustre scholen naar aanleiding van een plan tot oprichting van een dergelijke school in Den Haag, z.d.; 368; 1 omslag
      - Minuten betreffende het beroepen van een professor philosophiae en juris naturalis in Den Haag, 1748; 369; 5 stukken
      - Rekest van Gerrit de Kock, oppasser aan de suppoosten-banken in de Nieuwe Kerk, aan de gecommitteerden ter Sociëteit van 's-Gravenhage om hem enige rechten toe te staan en andere stukken, hierop betrekking hebbend, 1748; 370; 3 stukken
      - Stukken betreffende de ontvangst van de Liberale Gift te 's-Gravenhage, grotendeels uit wijk V, door commissarissen tot de ontvangst van de Liberale Gift uit de Sociëteit van 's-Gravenhage, 1747-1751; 371; 1 band
      - Stukken betreffende de ontvangst van de Liberale Gift te 's-Gravenhage, 1747-1754; 372; 1 band
      - Notulen, resoluties en andere stukken betreffende betreffende het invoeren van gemene landsmiddelen in plaats van de afgeschafte verpachte landsmiddelen door de Sociëteit van 's-Gravenhage, 1747-1749; 373; 1 pak
      - "Nieuwe systema van financiën, vergeleken met het oude". Gedrukt, 1748; 374; 1 stuk
      - "Beknopt verhaal van 't voorgevallene ontrent de nieuw gemaakte schikkingen op 't stuk van den ophef van des Lands Gemeene Middelen bij collecte". Gedrukt, 1750; 375; 1 stuk
      - Stukken betreffende de verbetering van 's lands financiën en de heffingen van de gemene middelen. Gedrukt, 1748; 376; 1 stuk
      - Aantekeningen van J.D. van Slingelandt betreffende hetgeen hij aan de aangeschafte, verpacht geweest zijnde gemene landsmiddelen voor één jaar zou hebben moeten betalen, 1739-1748; 377; 1 omslag
    - Stukken rakende de gemeente van de Nederlands Hervormde Kerk te 's-Gravenhage, f
      - Stukken betreffende de benoeming van dominee Munnikkemolen, 1745; 378; 1 omslag
      - Stukken betreffende de benoeming van een predikant zonder authorisatie van het Hof, behandeld in het Hof van Holland, 1756-1757; 379; 1 omslag
      - Stukken betreffende de benoeming van dominee Beukelman in 1750 en het verzoek van dominee Engels om te mogen prediken in de Hofkapel en in de Kloosterkerk, 1757; 380; 1 omslag
      - Stukken betreffende kerkelijke benoemingen en andere zaken in de kerkeraad behandeld. Met retroacta, 1745-1747; 381; 1 omslag
      - Stukken betreffende de benoeming van een boekhouder-diaken bij de Nederduits Gereformeerde Kerk in Den Haag, 1745; 382; 1 omslag
      - Borderellen op de rekeningen van de diaconie van de Nederduits Gereformeerde Kerken in 's-Gravenhage, bij het Hof van Holland ingezonden, 1743-1756; 383; 1 omslag
  - Diverse stukken in andere functies verzameld, C
    - Commissaris-politiek bij de Noordhollandse Synoden wegens de Staten van Holland, a
      - Minuten voor declaraties, kwitanties en andere bescheiden wegens de verteringen en verblijfkosten van Johan Diederik van Slingelandt op de Noord-Hollandse synoden, 1749-1756; 384; 1 omslag
        Inhoud
        Stukken betreffende de Hoornse synode, 1749
        Stukken betreffende de Enkhuizense synode, 1750
        Stukken betreffende de Edamse synode, 1751
        Stukken betreffende de Alkmaarse synode, 1752
        Stukken betreffende de Haarlemse synode, 1753
        Stukken betreffende de Amsterdamse synode, 1754
        Stukken betreffende de Hoornse synode, 1755
        Stukken betreffende de Enkhuizense synode, 1756
      - Handelingen, rapporten en andere stukken betreffende de Noord-Hollandse synoden. Met retroacta, 1749-1756; 385; 1 omslag
      - Acta van de Noord-Hollandse synoden, 1748-1756; 386; 9 omslagen
    - Reviseur, b
      - Stukken betreffende een procedure in cas van revisie voor het Hof van Gelderland, van Clara Rubel contra D. van Hensbergen, waarbij J.D. van Slingelandt, raadsheer in de Raad van Brabant, benoemd werd als reviseur. Met retroacta, 1732-1734; 387; 1 pak
    - Advocaat, c
      - Stukken betreffende processen, door J.D. van Slingelandt behandeld als advocaat, voordat hij raadsheer in de Raad van Brabant werd, 1724-1726; 388; 1 omslag
    - Varia, d
      - Resoluties, aantekeningen en andere stukken betreffende het stadhouderschap (commissie, dood, voogdij, enz.), 1747-1756; 389; 1 omslag
      - Rapport aan de Staten van Holland door een commissie uit de Staten betreffende het heffen van een personele quotisatie. Gedrukt, 1742; 390; 1 stuk
      - Rekest van de officieren, onderofficieren, burgers en schutters van het Witte Vendel aan de schout en burgemeesters van 's-Gravenhage naar aanleiding van geschillen tussen de schuttersvendels onderling om de voorrang. Gedrukt, 1748; 391; 1 stuk
      - Aanspraak van de heer De Mauregnault bij de aanvaarding van zijn ambt als president van het Hof van Holland en antwoord daarop door de heer Slicher als oudste raad, 1742; 392; 2 stukken
      - "Regtsgeleerde overdenkingen bij 't leezen in de Gazette het gebeurde, raakende de Belgische Patriotsche Vaderen des Vaderlands Ciceronen en den Belgschen Catilina", [2e helft 18e eeuw]; 393; 1 stuk
      - Rekest aan de Prins van Oranje van de graaf van den Berge met apostille betreffende het reformeren van de vonnissen van Boxmeer aan de bank van Cuyck. Kopie. Met aantekeningen van J.D. van Slingelandt, 1625; 394; 1 stuk
- Aelbrecht van Slingelandt, VI
  Secretaris van Amsterdam, 1759-1795
  - Secretaris van Amsterdam, A
    - Gewestelijke zaken, a
      - Missiven van leden van de Amsterdamse vroedschap aan de Staten van Holland betreffende de wettigheid van de demotie van negen vroedschapsleden en de benoeming van negen nieuwe. Gedrukt. Hierbij een brief van Balth. Carull, vermoedelijk gericht aan mr. A. van Slingelandt, betreffende de opstootjes te Amsterdam in 1787 en een Orangistisch spotdicht, 395; 1 omslag
      - Stukken betreffende de geldnood van de Oost-Indische Compagnie, 1783; 396; 1 omslag
      - Stukken betreffende de voorstellen van Amsterdam ter versterking van de zeemacht en de houding tegenover Frankrijk in deze, 1779; 397; 1 omslag
      - Aantekeningen van Amsterdam op de resolutie van de Staten van Holland betreffende de verkiezing van burgemeesters in Monickkendam, 1783; 398; 1 omslag
    - Waterstaatszaken en verkeerswegen, b
      - Rekeningen van de baljuw van Amstelland, aantekeningen van mr. A. van Slingelandt en andere stukken betreffende het hoogheemraad- en baljuwschap van Amstelland, 1766-1780; 399; 1 omslag
      - Stukken betreffende het onderhoud van de Diemerdijk, vrijdom van heffing van de gabelle op het Muider en Naarder Zandpad en uitgifte van landen, gelegen aan de Zeeburg en Diemerdijk, met bijlagen, 1762-1773; 400; 1 omslag
      - Stukken betreffende het opzinken van de uitgespoelde kolk voor de uitwatering van de IJpeslotersluis in de Zeeburg en Diemerdijk, en de verpachting van de visserij in het Nieuwe Diep, met bijlage, 1767-1781; 401; 1 omslag
      - Stukken betreffende de bedijking en drooglegging van de Bovekerkerpolder, benevens aantekeningen van A. van Slingelandt betreffende het geding van poldermeesters en gecommitteerden tot drooglegging van de polder contra Hendrik de Bak, ingeland, 1764-1779; 402; 1 omslag
        Zie ook inv.nr. 488
      - Stukken, voornamelijk aantekeningen van mr. A. van Slingelandt, betreffende het Goudse Zand- of Jaagpad, 1770; 403; 1 omslag
      - Reglementen op verschillende veerschepen, met een memorie van retroacta van de hand van Aelbrecht van Slingelandt betreffende de vaart op Leeuwarden, 1768-1790; 404; 1 omslag
    - Gildezaken, c
      - Stukken betreffende de gilden te Amsterdam, 1788-1789; 405; 1 omslag
        - Concept-missive van de secretaris van Amsterdam, A. van Slingelandt, en dekens, overlieden en bosmeesters van het makelaarsgilde aan de regering van Amsterdam betreffende een verzoek tot regeling van de financiële administratie van het gilde, z.d., a
        - Stukken betreffende het chirurgijnsgilde, met o.a. door A. van Slingelandt getekende adviezen aan de Raad van Amsterdam, die vermoedelijk niet verzonden zijn 1788, b
        - Stukken betreffende het uitvaardigen van een nieuwe keur voor de apothekers, 1788, c
      - Stukken betreffende de inkomsten en uitgaven van het St. Jozefs- of Timmermansgilde, 1761-1764; 406; 1 omslag
    - Secretarie-aangelegenheden, d
      - Stukken betreffende de werkzaamheden ter Amsterdamse secretarie en de tractementen en emolumenten van de klerken, 1768-1794; 407; 1 omslag
      - Ontvangst- en uitdelingsboeken van secretarissen van Amsterdam, 1751-1796; 1807; 408; 4 delen
      - "Aantekeningen van de penningen, die 's-jaarlijks van de secretarye aan de krijgsraad werden gefurneerd wegens de bezegelde papieren", 1761-1795; 409; 1 band
      - Stukken, meest kopiëen van ordonnanties, instructies, extract-notulen enz. betreffende de publieke verkopingen te Amsterdam over de jaren 1554 tot 1793, met een omslag met stukken betreffende de distributie van het kleinzegel (1716-1795), met bijlagen, 1554-1795; 410; 1 pak
      - Amsterdamse veilingnotities, gedrukt, 1761-1773; 410BIS; 6 stukken
  - Diverse aantekeningen en stukken, B
    - Als advocaat in Den Haag, a
      - Processtukken, afkomstig van mr. Aelbrecht van Slingelandt in de tijd, dat hij advocaat in Den Haag was, met inhoudsopgave, 1754-1758; 411; 1 pak
    - Diverse aantekeningen en stukken (inventarissen enz.), b
      - Lijst van stukken van Egbert de Vrij Temminck en vermoedelijk van mr. Aelbrecht van Slingelandt opgesteld door de laatste, ca. 1786; 412; 1 stuk
      - Lijst van stukken van J.D. van Slingelandt betreffende de Raad van Brabant, opgesteld door A. van Slingelandt, z.d.; 413; 1 stuk
      - Lijst van de stukken van mr. Simon van Slingelandt, die op 24 maart 1785 aan de heer Bisdom ter inzage zijn gegeven, z.d.; 414; 1 stuk
      - Lijsten van nagelaten papieren van mr. Simon van Slingelandt, z.d.; 415; 6 stukken
        - "Notitie van de nagelatene papieren van de heer Raadpensionaris van Slingelandt", geschreven door A. van Slingelandt 1769, a
        - Een lijst van diplomatieke stukken en stukken betreffende binnenlandse zaken, van een onbekende hand, zonder aanwijzing uit welke tijd, z.d., b
        - Een lijst van de inhoud van portefeuille 4 (voorkomend op lijst 415b), gebruikt voor het samenstellen van de Staatkundige Geschriften, van onbekende hand, na 1784, c
        - Lijst van stukken, waarbij enige van Simon van Slingelandt na 1777, d
        - "Memorie raakende de nagelaatenene Papieren van den Heer raadpensionaris van Slingelandt". Uittreksel van inv.nr. 415a, van onbekende hand, z.d., e
        - Fragment van een "Inhoud der Staatkundige Geschriften", van onbekende hand, z.d., f
      - Brief van D.A. Meertens van Goes aan mr. Aelbrecht van Slingelandt, met verzoek enige stukken van mr. De Vrij Temminck, onder van Slingelandt berustend, toe te zenden, en een ontvangstbewijs voor deze stukken, 1789; 416; 2 stukken
      - "Noordkerk". Alfabetisch register van extracten uit de vroedschapsresoluties, het Groot Memoriaal, de handvesten, keurboeken, Wagenaars beschrijving van Amsterdam enz. betreffende Amsterdamse zaken, geschreven door mr. A. van Slingelandt, z.d.; 417; 2 delen
      - Stukken betreffende het " intrekken van een mandaat, bij den Hoogen Raad geobtineerd en wel van reauditie van een vonnis, op schoutenrol bij contumacie geweesen", met een aantekening van A. van Slingelandt, 1701; 418; 2 stukken
      - "Een korte Staet en beschryving van de Regering van de seven vereenigde provinciën der Nederlanden",geschreven door een onbekende hand met aantekeningen van mr. A. van Slingelandt op gezag van de fiscaal mr. Limburg, ca. 1710; 419; 1 deel
- Govert Franco van Slingelandt, VII
  Schepen van 's-Gravenhage, 1775-1783; Burgemeester van 's-Gravenhage, 1783-1795
  - "Statistieke tabellen der bevolking van 's-Gravenhage en van haar ziekten van 1755-1794", 1776-1794; 420; 1 omslag
    Aanwezig zijn de tabellen van 1776-1794. Deze lijsten hebben opschriften van de hand van Aelbrecht van Slingelandt
  - "Verzameling van nauwkeurige lijsten betreffende de sterfte, huwelijken, ouderdommen en ziekten in 's-Gravenhage". Gedrukt. Met bijlagen, o.a. aantekeningen, vermoedelijk van Govert van Slingelandt, naar aanleiding van die tabellen, 1755-1774; 421; 1 deel
    Waarschijnlijk hoort deze lijst in inv.nr. 420 gezien de datering [DK]
- Hieronymus van Slingelandt, VIII
  Secretaris van Amsterdam, 1780-1795 en 1803
  - Stukken afkomstig van Hieronymus van Slingelandt, 1787-1813; 422; 1 pak
    - Diverse stukken, 1787-1795, a; 1 omslag
    - Stukken betreffende de bezetting van België door de Fransen in 1792 en 1793, vermoedelijk door H. van Slingelandt bewaard om de handtekeningen, 1792-1793, b; 1 omslag
    - Stukken betreffende de requirering van wapens, 1794, c; 1 omslag
    - Stukken betreffende ongewenste vreemdelingen, 1792-1794, d; 1 omslag
    - Stukken betreffende de onteigening van huizen op de Oude Turfmarkt ten behoeve van de vestiging van het departement van financiën te Amsterdam in 1808 en andere diverse stukken van vroeger data, 1793-1808, e; 1 omslag
    - Invullingsformulier voor militie of belasting voor H. van Slingelandt, 1813, f; 1 omslag
- Egbert de Vrij Temminck, IX
  Schepen en Raad van Amsterdam, 1727-1743 en 1783-1785; Burgemeester van Amsterdam, 1749, 1752, 1754, 1756, 1757, 1759, 1760, 1762, 1763, 1765, 1766, 1768, 1769, 1771, 1772, 1774, 1775, 1777, 1778, 1780, 1781, 1783, 1784; Gedeputeerde in de Raad van State, 1745-1748; Raad ter Admiraliteit te Amsterdam, 1748; Bewindhebber der West-Indische Compagnie, 1738-1742; Bewindhebber der Oost-Indische Compagnie, 1742-1785
  - Schepen van Amsterdam, A
    E. de Vrij Temminck was schepen in de jaren: 1727, 1729, 1732, 1733, 1735, 1736, 1739, 1740, 1742 en 1743
    - "Annotatiën in mijn schepenschap". Aantekeningen over het voorgevallene tijdens het schepenschap van mr. E. de Vrij Temminck, 1727-1743; 423; 1 deel
    - Stukken en aantekeningen van mr. E. de Vrij Temminck betreffende zaken, behandeld tijdens zijn schepenambt, 1727-1743; 424; 1 pak
    - Stukken betreffende kwesties van jurisdictie tussen het gerecht van Amsterdam en de Admiraliteit aldaar, 1727-1740; 425; 1 omslag
    - Stuk betreffende een aanklacht van de bewindhebber der V.O.C. De Wit, tegens ds. Alstein, wegens het afleggen van een valse verklaring, 1726; 426; 1 stuk
    - Aantekeningen betreffende de rechtszaak van Johannes Meurant, 1732; 427; 2 stukken
    - Stukken betreffende het geschil tussen de Weeskamer en schepenen van Amsterdam, in zake de voogdij over jkvr. Emerantia Constantia gravin van Moens, 1737; 428; 1 omslag
    - Aantekeningen van E. de Vrij Temminck op de notulen van schepenen te Amsterdam en andere stukken betreffende attestaties, door ds. S.K. de Bruyne afgegeven, 1740; 429; 5 stukken
    - Stuk betreffende het rekest van Sara Catharina van Laar om in het huwelijk te mogen treden zonder toestemming van haar ouders. Kopie, 1740; 430; 1 stuk
    - Stukken, waarbij aantekeningen van E. de Vrij Temminck, betreffende het proces van mr. Adriaan van der Mieden contra de procureur-generaal, 1744-1747; 431; 1 omslag
    - Aantekening voor een nieuw reglement van de procureurs, ca. 1741; 432; 2 stukken
    - Aantekeningen "rakende het Secreet Register der Heeren Schepenen der Stad Amsterdam", na 1743; 433; 1 stuk
      Gezien de datering niet stammend uit zijn periode als schepen, maar als burgemeester [DK]